Jorge Ignacio Lara Ceballos

Licenciado en sistemas aéreos y aeroespaciales AWS Cloud Practitioner Data Scientist Professional IBM jorgelaraceballos@gmail.com https://www.linkedin.com/in/jorge-ignacio-lara-ceballos/ https://github.com/ddrrakkenn

Data Scientist con más de 5 años de experiencia, especializado en Python y R, y habilidades en bibliotecas como Pandas, Numpy y Scikit-learn, Matplotlib y Seaborn entre otras como así también redes neuronales. Experiencia en AWS y proyectos de segmentación de clientes en una fintech en EE.UU. y AB-InBev. Certificado en gestión de proyectos por el PMI, con experiencia en el sector aeronáutico. Apasionado por aplicar Data Science en diversos campos e industrias. Actualmente como líder de cursos de Data Analyst y responsable de su arquitectura e implementación.

EXPERIENCIA

Adalab, Lead Data Analyst— Marzo 2024 - Actualidad.

- Comencé como instructor y en 3 meses me designaron como líder de cursos en el área de Data Analyst
- Responsable de actualizar y mejorar contenidos educativos de Data Analyst para que sea relevante y este alineado con las mejores prácticas y tendencias actuales.
- Planificación integra de arquitectura de los cursos de Data (desde contenido a metodologías)
- Implementación de metodologías Agile para el seguimiento de las nuevas tareas
- Asesoramiento técnico referido a implementación de nuevas tecnologías en la nube (AWS).

Stack tecnológico: Python, AWS, MySQL, Github, Seaborn, Pandas, Maltploilb, Numpy, Tableau, Powerbi Slack, Airtable.

Arkho.io, Sr Data Scientist — Febrero 2023 - Diciembre 2023.

- Trabajo con series de tiempo en AWS como cloud principal.
- Construcción de arquitectura de aplicaciones para soluciones de machine learning.
- Implementacion de metodologias Agile para control y seguimiento de los proyectos de la empresa.
- Mejora del data governance de las empresas contratantes.

Stack tecnológico: Python, AWS Forecast, AWS S3, AWS Transcribe, AWS Lambda, AWS Cloudformation, AWS Comprehend, AWS Sagemaker, AWS Glue, AWS Quicksight, AWS Redshift Jira.

Pi Data Strategy & Consulting, Data Scientist — Septiembre, 2019- Febrero 2023

- Creacion de proyectos referidos a sector bancario como RFM, Aging de cartera y Propensión a financiar. Ademas de un sistema end to end de análisis de sentimientos de clientes y monitorización de actividades de call center.
- Liderazgo de equipo multidisciplinario para mejorar el alcance de los proyectos en diversos sectores de negocios.
- Implementacion de metodologias Agile para control y seguimiento de los proyectos de la empresa.
- Mejora del data governance de las empresas contratantes.

Stack tecnológico: Python, Pyspark, Databricks, Snowflake, Ovaledge, Excel, Azure, Jira, Microsoft 365, SQL, AWS Redshift, AWS S3.

aB-InBev, Data Scientist - Segmentation Team — Mayo, 2018 - Septiembre, 2019

- Optimicé en 70% los scripts que ya se tenían dando un enfoque más práctico y fácil de entender para los diversos equipos de ciencia de datos de la empresa.
- Asesoré e implementé cambios en los diferentes scripts que tenía la empresa para realizar tareas de segmentación para aumentar el alcance de los resultados.
- Implementé enriquecimiento de bases de datos con API de Google para geolocalización.
 - **Stack tecnológico:** Python, Pandas, Numpy, Scikit-Learn, Geopy, Excel, Azure, Power Bl, Google API Nearby search, SQL.

Quash.ai, Data Scientist — Febrero, 2018 - Junio, 2018

- Mejoré en un 80% el uso de metodologías de utilización de librerías para machine learning implementando H20 como librería de ajuste de hiperparametros.
- Desarrollé nuevas formas de trabajo con big data a través de Dask y Modin.
- Fui encargado de investigación de nuevas implementaciones en el uso de librerías (Dask, Modin) para el manejo de

Jorge Ignacio Lara Ceballos

Licenciado en sistemas aéreos y aeroespaciales AWS Cloud Practitioner Data Scientist Professional IBM <u>jorgelaraceballos@gmail.com</u> <u>https://www.linkedin.com/in/jorge-ignacio-lara-ceballos/</u> <u>https://github.com/ddrrakkenn</u>

grandes datos en entornos locales sin tener que utilizar servicios en la nube.

Stack tecnológico: Python, R, Pandas, Numpy, H20, Dask, Modin, Excel, Power Bi, Google data studio, Trello.

Coderhouse, Data Scientist - Tutor Especialista — Septiembre, 2020 - Actualidad.

- Contribuí a la mejora de la relación alumno Profesor en el dictado de clases de Data Science.
- Corregí trabajos realizados por los alumnos y guíe personalmente en el entendimiento de las diferentes herramientas de Data Science (programación, matemática estadística, métodos de resolución de problemas).
- Contribuí en la capacitación de más de 200 de alumnos en diversos temas en ciencia de datos, a través de dictado
 de clases en lenguajes de programación, estadística, machine learning entre otros, con un enfoque amigable.
 Stack tecnológico: Python, Pandas, Numpy, Excel, scikit-learn, Seaborn, Machine learning.

Freelance, Data Scientist — Abril, 2019 - Actualidad.

- Mejoré los sistemas de búsqueda de aeronaves en un 90% con metodologías Agile en combinación de herramientas digitales como Excel, Python, base de datos, etc.
- Aumento en 50% la velocidad de respuesta para estas tareas, como también para las tareas administrativas.
- Desarrollé varios proyectos en Data Science como en desarrollo full stack.

Stack tecnológico: Python, Pandas, Numpy, Excel, scikit-learn, Seaborn, Machine learning, aprendizaje supervisado y no supervisado.

HABILIDADES

Lenguajes de Programación: Avanzado: Python, R; Intermedio: Javascript.

Herramientas de Frameworks: <u>Avanzado:</u> Pandas, Numpy, Scikit-Learn, Matplotlib; <u>Intermedio:</u> Geopy, H2O, Seaborn, Google API Nearby Search, Power BI, Tableau, Pyspark.

Base de Datos: Avanzado: Microsoft SQL server; T-SQL Intermedio: MongoDB, Maria DB, MySQL.

Herramientas: Git, Slack, Discord, Microsoft Teams, Jira.

Agile: Project management, Scrum, Agile, Kanban.

Idiomas: Fluido: Inglés; Intermedio: Francés; Nativo: Español.

EDUCACIÓN

Instituto Universitario Aeronáutico – Córdoba, Argentina. Licenciado en sistemas aéreos y aeroespaciales, Diciembre 2008. Universidad Tecnológica Nacional – Buenos Aires, Argentina. Posgrado en Project Management, Enero 2019.

Coursera IBM- Córdoba, Argentina. Data Science Professional, Agosto 2020.

Universidad Tecnológica Nacional – Buenos Aires, Argentina. Professional full stack developer, Abril 2021.

CERTIFICACIONES

Certified Associate Project Management CAPM - PMI (Project Management Institute). 2020.

Introduction of Data Science - Cognitive class. 2020.

Data Science Methodology - Cognitive class. 2020.

Data Science Hands-On with Open Source Tools – Cognitive class. 2020.

Certificado administrador de bases de datos - Fundacion Carlos Slim. 2020.

Certificado Visualizador de Big Data - Fundación Carlos Slim. 2020.

Certificación Analista de datos - Fundación Carlos Slim. 2020.

Gestión de proyectos con metodologías Ágiles y enfoque Lean – Fundación Telefónica Movistar. 2021.

Professional Certificate CEFR B2 Upper Intermediate - EnglishScore. 2021

Machine learning con Python - Nivel avanzado - Coursera. 2022.

Certified Cloud Practitioner AWS- AWS (Amazon Web Services). 2023.